【裁判字號】    98,上更(一),161
【裁判日期】    990624
【裁判案由】    殺人未遂等
【裁判全文】
臺灣高等法院高雄分院刑事判決     98年度上更(一)字第161號
上  訴  人
即  被  告  甲○○
選任辯護人  邱明政律師
上列上訴人因殺人未遂等案件，不服臺灣高雄地方法院97年度訴
字第1736號中華民國98年3 月24日第一審判決（起訴案號：臺灣
高雄地方法院檢察署97年度偵字第27214 、27215 號），提起上
訴，經判決後，由最高法院發回，本院判決如下：
    主  文
原判決關於製造第二級毒品及殺人未遂部分暨定執行刑均撤銷。
甲○○製造第二級毒品，未遂，處有期徒刑貳年捌月；扣案如附
表二編號7 、9 、14、15、16、17、20所示之物均沒收銷燬，扣
案如附表一及附表二所示之物（附表二編號7 、9 、14、15、16
、17、20除外）均沒收。又犯妨害公務執行罪，處有期徒刑貳年
陸月。應執行有期徒刑肆年捌月，扣案如附表二編號7 、9 、14
、15、16、17、20所示之物均沒收銷燬，扣案如附表一及附表二
所示之物（附表二編號7 、9 、14、15、16、17、20除外）均沒
收。
    事  實
一、甲○○基於製造第二級毒品甲基安非他命之犯意，於民國97
    年4 月間某日起，在高雄市前鎮區○○○路351 號3 樓住處
    ，先在網路上搜尋及紀錄如附表一編號18所示之製造第二級
    毒品甲基安非他命資料，再以附表一編號1 －17所示之原料
    、器具設備、化學藥品著手製造第二級毒品甲基安非他命，
    並陸續各製造出如附表二所示物品，其中編號7 、9 、14、
    15、16、17、20所示之物固含有微量第二級毒品甲基安非他
    命，但仍需經過多次萃取、濃縮、結晶等純化手續，始得製
    成第二級毒品甲基安非他命結晶供人施用，其餘則均未含有
    第二級毒品甲基安非他命成分，甲○○製造第二級毒品甲基
    安非他命因而未完成。
二、97年9 月22日下午8 時許，高雄市政府警察局新興分局員警
    乙○○、李希嶽、楊博盛因甲○○非法持有槍、彈案件持搜
    索票至甲○○上開住處執行搜索職務，甲○○為脫免逮捕，
    手持已裝填子彈、上膛及開啟保險之制式手槍一把藏匿在臥
    室衣櫃內（甲○○非法持有槍、彈罪已經判處罪刑確定），
    詎警員李希嶽打開衣櫃，甲○○乃基於妨害公務執行之犯意
    ，且本應注意持有已裝填子彈、上膛及開啟保險之制式手槍
    隨時可能擊發而傷害人，當時亦無不能注意之情事，竟持槍
    指向警員李希嶽頭部，警員李希嶽乃半蹲及以手托高甲○○
    持槍之右手，警員乙○○見狀隨即上前救援，甲○○便轉而
    持槍指向警員乙○○頭部，而以上述方式施強暴於執行職務
    之警員李希嶽、乙○○。又警員乙○○因甲○○持槍指向其
    頭部，旋向前低頭彎腰躲開槍口，並以左手托高甲○○持槍
    之右手手腕，惟警員乙○○因汗水手滑，甲○○重心不穩，
    持槍之右手及身體乃往前趴向警員乙○○背部，並不慎扣下
    扳機而擊發1 顆子彈，子彈因而自警員乙○○上背部左方向
    右方擦過，致警員乙○○受有上背部火藥燒燙傷約22×4 公
    分之傷害。嗣甲○○遂遭警員乙○○、李希嶽、楊博盛制伏
    ，扣得制式手槍1 把、制式子彈65顆、彈殼1 顆，另當場查
    扣得如附表一、二所示之物，因而查獲甲○○製造第二級毒
    品甲基安非他命之情。
三、案經高雄市政府警察局新興分局移送及乙○○告訴由臺灣高
    雄地方法院檢察署檢察官偵查起訴。
    理  由
一、證據能力之說明：
    (一)內政部警政署刑事警察局刑鑑字第0970144742號函、法務
      部調查局99年3 月12日調科壹字第09900095190 號函各係
      經檢察官及法院囑託鑑定所為，屬刑事訴訟法第159 條第
      1 項規定之傳聞證據例外情形，自有證據能力。
    (二)阮綜合醫院診斷證明書係從事醫療業務之人依業務上或通
      常業務過程所須製作之病歷紀錄文書所製作，因係於通常
      業務上不間斷而規律之記載，記錄時亦無預見日後將作為
      證據之偽造動機，其虛偽之可能性較小，且如讓製作者以
      口頭方式在法庭上再重述過去之事實或數據，實際上有其
      困難，具有一定程度之不可代替性，復無顯不可信之情況
      ，依刑事訴訟法第159 條之4規 定，上開文書應具有證據
      能力。
二、訊據上訴人即被告甲○○（下稱被告）坦承製造第二級毒品
    甲基安非他命未遂及不小心致子彈擊發而傷及執行公務之警
    員之情，惟否認有殺人未遂犯行，辯稱其持槍係欲藉機脫逃
    ，並無殺人故意等語。
三、經查：
    (一)被告於事實欄一所載時、地先在網路上搜尋及紀錄如附表
      一編號18所示之製造第二級毒品甲基安非他命資料，再以
      附表一編號1 －17所示之原料、器具設備、化學藥品著手
      製造第二級毒品甲基安非他命，並陸續各製造出如附表二
      所示物品，再如附表二編號7 、9 、14、15、16、17、20
      所示之物含有微量第二級毒品甲基安非他命，其餘則均未
      含有第二級毒品甲基安非他命成分等事實，有如附表一、
      二所示之物品扣案可佐，並有內政部警政署刑事警察局刑
      鑑字第0970144742號函附卷可稽（見偵查卷1 第27－32頁
      ），而依扣案如附表一、二所示之器具、原料等物品研判
      ，符合紅磷法製造第二級毒品甲基安非他命所需，可依紅
      磷法之製程製造第二級毒品甲基安非他命一節，復有法務
      部調查局99年3 月12日調科壹字第09900095190 號函在卷
      足憑（見本院更一卷第130 頁），且證人李希嶽於本院審
      理中已結證稱查扣如附表二所示之物時均係使用乾淨之器
      具盛裝，不可能有摻雜污染之問題等語（見本院卷第197
      －199 頁），又被告亦坦承著手製造第二級毒品甲基安非
      他命未遂之情，核與上開證據相符，被告此部分之自白即
      堪信為真正。另如附表二編號7 、9 、14、15、16、17、
      20所示之物固含有微量第二級毒品甲基安非他命，但仍需
      經過多次萃取、濃縮、結晶等純化手續，始得製成第二級
      毒品甲基安非他命結晶供人施用，有法務部調查局上開函
      示意見可佐（見本院更一卷第131 頁），而內政部警政署
      刑事警察局鑑定人丙○○於原審審理中亦具結稱如附表二
      編號7 、9 、14、15、16、17、20所示之物含有微量第二
      級毒品甲基安非他命，微量係指濃度低於1%以下，仍需經
      過多次純化、濃縮始得製造出吸毒者所施用之第二級毒品
      甲基安非他命等語（見原審卷第158 、161 頁）；足認被
      告製成如附表二編號7 、9 、14、15、16、17、20所示之
      物尚不足以供一般施用毒品者直接施用，被告著手製造第
      二級毒品甲基安非他命應尚屬未遂階段至明。
    (二)被告於事實欄二所載時、地見員警乙○○、李希嶽、楊博
      盛執行搜索職務，為脫免逮捕，乃持已裝填子彈、上膛及
      開啟保險之制式手槍一把先後指向警員李希嶽、乙○○頭
      部，嗣被告擊發1 顆子彈擦過警員乙○○上背部，致警員
      乙○○受有上背部火藥燒燙傷約22×4 公分之傷害之事實
      ，業據證人即員警乙○○、李希嶽、楊博盛分別於原審及
      本院審理中結證在卷（見原審卷第164 －165 、167 －16
      9 頁、本院更一卷第93－98、166 －169 頁、第199 頁反
      面－第200 頁），並有阮綜合醫院診斷證明書及受傷照片
      在卷可稽（見警卷第78－79頁）；再被告就此部分亦不爭
      執，自堪認定。又證人李希嶽於原審審理中固結證稱：「
      我覺得被告是故意開槍，因為我們事後清槍的時候，發現
      撞針有打到第二發的子彈，但是因為卡彈所以沒有擊發。
      」等語（見原審卷第167 頁）；證人乙○○於本院審理中
      亦結證稱：「我當時的感覺是他要讓我死」等語（見本院
      卷第169 頁）；證人楊博盛於本院審理中結證稱：「……
      我只知道這把槍始終在被告的手上，這把槍是我搶下來的
      ，被告始終把他的食指扣在板機上，是我把他的食指從板
      機拔下來，所以被告始終沒有放棄持槍的意圖。」、「我
      把槍搶下來的時候，保險是打開的，且擊發過一次，第二
      發子彈卡彈。」、「依我的經驗，被告如果要逃脫，只要
      把槍亮出來，也不一定要開槍。」等語（見本院卷第95－
      97頁）。然被告始終辯稱其持槍係欲藉機脫逃，並無殺人
      故意等語。再參諸下述：
      1.證人即員警李希嶽於原審結證稱：「（問：你打開衣櫥
        ，被告拿著槍指著你，你們對峙多久？）大概1 、2 秒
        的時間，一下下反應時間而已。」、「（問：被告在衣
        櫃裡面持槍對著你是否有扣板機的動作？）被告在衣櫃
        裡面沒有對我作扣板機的動作。」等語（見原審卷第16
        7 頁）；於本院審理中結證：「（問：依你自己的判斷
        ，你是第一個發現被告，而且是被告持槍相對的第一人
        ，當時他的槍枝已經有子彈上膛，隨時可以擊發，你認
        為被告為什麼沒有對你發射子彈？）被告有遲疑一下，
        我跟他素不相識也沒有仇恨，可能是不是因為這樣才沒
        有擊發子彈。」、「（問：當被告在第一時間，你發現
        他的時候，他手上就拿著槍對著你，你也有立即出手把
        他的手架開，你認為以你架開當時的情況，被告如果要
        開槍，朝著你或是你其他的同事開槍，你認為客觀上容
        不容易？）他如果要開槍是可以做得到，雖然有把他的
        手架開的動作，因為抓不住他，當場並沒有完全制伏他
        。」等語（見本院卷第199 頁反面）；另證人楊博盛於
        本院審理中亦結證稱：「（問：依你的判斷，被告為什
        麼沒有射殺李希嶽？）我不知道被告在想什麼。」、「
        （問：你認為被告射殺李希嶽容易嗎？）容易。」等語
        （見本院卷第97、98頁）。依證人李希嶽、楊博盛上開
        證述，可知警員李希嶽是在沒有防備之情形下遭被告持
        槍指著頭部，且被告所持手槍已裝填子彈、上膛及開啟
        保險，已如前述，是被告非無機會開槍射擊警員李希嶽
        頭部，而警員李希嶽發生死亡之機率亦極大，惟被告竟
        有所遲疑而未立即開槍射擊警員李希嶽頭部，則被告自
        始有無持槍射殺警員李希嶽死亡之意，即非無疑。
      2.證人即員警乙○○於原審結證稱：「……我看到之後我
        就走過去要幫李希嶽制伏他，甲○○就把李希嶽推開，
        就反過來把槍指著我，他的槍就指在我的額頭上距離很
        近，我想說只要頭不要讓他打到就好了，我的手就抓到
        他持槍的手腕，我把我的身體偏掉，讓他沒有辦法把槍
        指著我的頭，後來因為他身體有流汗，我的左手抓他的
        手腕，我的手有點滑掉，後來槍管就碰到我的肩膀，我
        就聽到了槍聲，我就知道我被開了一槍，我的左肩有灼
        熱感會痛，我就抱住他的身體往前面衝把他押在地上，
        李希嶽與另一名刑事偵查員就過來制伏被告並且把槍搶
        下來，我背部從左肩到右肩是約22公分火藥燙傷。」等
        語（見原審卷第164 頁）；於本院審理中結證稱：「…
        …當時他（指被告）是跟我面對面他的手持槍，我用我
        的左手去握住他的手腕，我的身體往前傾，是為了要躲
        他的槍口，另外右手也在拔槍，當時我的槍是插在右腰
        帶，因為當時甲○○全身都是汗，手也都是汗，他的手
        向前滑，我的身體剛好往前向下傾斜，槍管就滑向我的
        左背部，他槍管抵住我的背部瞬間槍枝就擊發。」、「
        當時我看到他的槍一直要指著李希嶽的頭，我就是想要
        去救李希嶽，後來被告將指著李希嶽的槍拿開，就指著
        我，他的槍已經快指到我頭了，我當時是想如果他要開
        槍的話，我要閃開我的頭，我的背部要開就讓他開槍，
        所以就習慣把頭低下去。」、「（問：以你所說，被告
        的槍口有抵住你背部的感覺，既然子彈已經擊發，你認
        為是什麼因素子彈沒有穿過你的身體？）抵住的當刻，
        我身體有往前縮，所以他怎麼開槍的我不知道。」、「
        （問：你當時用左手去握住被告持槍的右手，企圖排除
        他對你開槍，當時你使力的力道會不會很強？）沒有很
        強。」等語（見本院卷第167 －169 頁）；且依當時現
        場情況，僅被告一人持有槍、彈，而警員乙○○、李希
        嶽、楊博盛均未及取出槍枝及時與被告所持已子彈上膛
        之制式手槍對抗，已經證人乙○○、楊博盛於本院審理
        中結證明確（見本院卷第96、167 頁）；則依證人乙○
        ○、楊博盛上開證述，可知警員乙○○曾遭被告所持已
        裝填子彈、上膛及開啟保險之手槍指著頭部，而當時警
        員乙○○、李希嶽、楊博盛均未及取出槍枝及時與被告
        所持已子彈上膛之制式手槍對抗，是被告若有意殺害逮
        捕之警員，非無機會開槍射擊警員乙○○頭部致死亡，
        或持槍隨機射擊員警之其中一人，惟被告竟於有利時機
        均未開槍射擊員警，則被告有無持槍射殺警員乙○○死
        亡之意，亦屬可疑。另被告其後固擊發子彈擦過警員乙
        ○○上背部，致警員乙○○受有上背部火藥燒燙傷，但
        依證人即警員乙○○之上開證述可知，警員乙○○因被
        告持槍指向其頭部，旋向前低頭彎腰躲開槍口，並以左
        手托高被告持槍之右手手腕，惟警員乙○○因汗水手滑
        ，被告持槍之右手及身體乃往前趴向警員乙○○背部，
        被告所持手槍遂於此際擊發子彈，參以上述，被告於可
        開槍射擊員警之時機均未擊發，豈有反於重心不穩之際
        開槍射擊，且被告倘有意射擊警員乙○○致死，於此貼
        身情形，豈有擊發子彈僅擦過警員乙○○上背部造成火
        藥燒燙傷？被告是否係因重心不穩，致不慎擊發子彈，
        亦非無可能，故尚不得以被告擊發子彈即認被告有殺人
        故意及行為。
      3.至證人李希嶽、楊博盛證述被告射擊一顆子彈後，復欲
        射擊第二顆子彈，但因卡彈沒有擊發一節，惟被告所持
        槍、彈經扣案後送內政部警政署刑事警察局鑑定結果，
        並未顯示扣案子彈彈底有敲擊痕跡情形，此有內政部警
        政署彈鑑定書在卷足佐（見偵查卷第22－26頁）；是證
        人李希嶽、楊博盛此部分證述即難證實，自無從據以佐
        證被告有持槍殺人之故意及行為。
      綜上各情以觀，被告持槍殺人之情既不能證明，被告所辯
      其持槍係欲藉機脫逃，並無殺人故意等語，即非無可信。
    (三)又持有已裝填子彈、上膛及開啟保險之制式手槍，隨時可
      能擊發而傷害人，此乃一般人所得知悉之常識，被告持有
      已裝填子彈、上膛及開啟保險之制式手槍，本應有注意義
      務，當時亦無不能注意之情事，被告竟任意持槍指向警員
      乙○○，終因2 人發生拉扯致扣下扳機而擊發1 顆子彈，
      造成警員乙○○受有上背部火藥燒燙傷，被告有過失責任
      ，並與警員乙○○受傷間有因果關係，應甚為顯明。
    綜上所述，被告製造第二級毒品甲基安非他命未遂、妨害公
    務執行及過失傷害人，事證明確，犯行均堪以認定。
三、按行為後法律有變更者，適用行為時之法律。但行為後之法
    律有利於行為人者，適用最有利於行為人之法律，刑法第2
    條第1 項定有明文。經查，被告行為後，毒品危害防制條例
    於98年5 月20日修正公布，98年11月20日施行，即應依上開
    規定比較適用，茲詳述如下：
    (一)修正前毒品危害防制條例第4 條第2 項規定：「製造、運
      輸、販賣第二級毒品者，處無期徒刑或七年以上有期徒刑
      ，得併科新臺幣一千萬元以下罰金。」，修正後毒品危害
      防制條例第4 條第2 項規定：「製造、運輸、販賣第二級
      毒品者，處無期徒刑或七年以上有期徒刑，得併科新臺幣
      七百萬元以下罰金。」；修正前毒品危害防制條例第4 條
      第3 項規定：「製造、運輸、販賣第三級毒品者，處5 年
      以上有期徒刑，得併科新臺幣5 百萬元以下罰金」，修正
      後則提高得併科之罰金數額至新臺幣7 百萬元；經比較新
      舊法結果，應以被告行為時之舊法規定較為有利。
    (二)修正後毒品危害防制條例第17條增列第2 項規定：「犯第
      4 條至第8 條之罪於偵查及審判中均自白者，減輕其刑。
      」，比較新舊法結果，應以新法規定對被告較為有利。
    (三)又比較新舊法之罪刑孰為最有利，比較時應就罪刑有關之
      共犯、未遂犯、連續犯、牽連犯、結合犯，以及累犯加重
      、自首減輕暨其他法定加減原因（如身分加減）與加減例
      等一切情形，綜其全部罪刑之結果而為比較。經綜合上述
      之比較，因依修正後毒品危害防制條例論處，較有利於被
      告，故應適用修正後毒品危害防制條例規定。
四、核被告製造第二級毒品甲基安非他命未完成，係犯毒品危害
    防制條例第4 條第6 項、第2 項製造第二級毒品未遂罪；被
    告於員警執行搜索職務之際持槍指向員警頭部，所為係犯刑
    法第135 條第1 項之妨害公務執行罪；被告因擊發子彈致員
    警乙○○受傷，所為係犯刑法第284 條第1 項過失傷害罪，
    此部分起訴書認應成立刑法第271 條第2 項、第1 項殺人未
    遂罪有未合，論罪法條應予變更。被告製造第二級毒品未遂
    ，乃依刑法第25條第2 項規定減輕其刑；再被告於偵查及審
    判中均自白製造第二級毒品未遂犯行，應依毒品危害防制條
    例第17條第2 項規定遞減輕其刑。又被告於員警執行搜索職
    務之際持槍指向員警頭部而施強暴妨害公務執行，致因拉扯
    間擊發子彈造成警員乙○○受傷，被告係以一行為同時觸犯
    二罪名，為想像競合犯，應依刑法第55條規定從一重論以妨
    害公務執行罪。被告所犯製造第二級毒品未遂罪及妨害公務
    執行罪間，時間不同，犯意各別，應分論併罰。
五、原審就被告製造第二級毒品甲基安非他命及對員警執行搜索
    職務之際持槍擊發部分據以論處被告罪刑，固非無見。惟查
    ：(一)被告係犯製造第二級毒品未遂罪，且被告於偵查及審判
    中均自白製造第二級毒品未遂犯，應依法減輕其刑，均已如
    前述，原判決認被告係犯製造第二級毒品既遂罪，亦未及比
    較新舊法而依毒品危害防制條例第17條第2 項規定減刑，尚
    有未當。(二)被告擊發子彈致員警乙○○受傷，被告殺人犯行
    尚屬不能證明，被告應係犯過失傷害罪，亦如前述，原判決
    認被告係犯人未遂罪，為有未合。被告上訴意旨否認犯製造
    第二級毒品既遂罪及人未遂罪，指摘原判決此部分不當，為
    無有理由，自應由本院將原判決關於被告此部分撤銷改判。
    爰審酌被告無視國家禁絕毒品政策，為圖私利，竟著手製造
    第二級毒品甲基安非他命，將戕害他人身心健康，造成社會
    治安隱憂，惟念及被告尚未製造完成，且行為後坦承犯行，
    另被告於警員依法執行職務之際，持槍妨害公務執行，復不
    慎造成員警受傷，藐視公權力等一切情狀，各量處如主文所
    示之刑，並定其應執行刑。扣案扣案如附表二編號7 、9 、
    14 、15 、16、17、20所示之物均含有第二級毒品甲基安非
    他命成分，應依毒品危害防制條例第18條第1 項宣告沒收銷
    燬；扣案如附表一及附表二所示之物（附表二編號7 、9 、
    14、15、16、17、20除外）均係被告所有供製造第二級毒品
    所用之物，應依毒品危害防制條例第19條第1 項宣告沒收。
    至於扣案如附表三所示之物雖係被告所有，惟並無證據可認
    與被告此部分犯罪有關，故不宣告沒收，附此敘明。
六、被告所犯非法持有手槍、變造特種文書部分，均經判決確定
    ，自不另論列。
據上論結，應依刑事訴訟法第369 條第1 項前段、第364 條、第
299 條第1 項前段、第300 條，毒品危害防制條例第4 條2 項、
第17條第2 項、第18條第1 項前段、第19條第1 項，刑法第11條
前段、第2 條第1 項、第135 條第1 項、第284 條第1 項、第55
條、第25條第2 項、第51條第5 款，刑法施行法第1 條之1 ，判
決如主文。
本案經檢察官李門騫到庭執行職務。
中    華    民    國    99    年    6     月    24    日
                  刑事第八庭    審判長法  官  洪兆隆
                                      法  官  張盛喜
                                      法  官  郭玫利
以上正本證明與原本無異。
如不服本判決應於收受本判決後10日內向本院提出上訴書狀，其
未敘述上訴理由者，並得於提起上訴後10日內向本院補提理由書
狀（均須按他造當事人之人數附繕本）「切勿逕送上級法院」。
中    華    民    國    99    年    6     月    24    日
                                      書記官  梁美姿
附錄本件判決論罪科刑法條
毒品危害防制條例第4 條第2 項、第6 項：
製造、運輸、販賣第二級毒品者，處無期徒刑或 7 年以上有期
徒刑，得併科新臺幣 1 千萬元以下罰金。
前五項之未遂犯罰之。
刑法第135 條第1 項：
對於公務員依法執行職務時，施強暴脅迫者，處3 年以下有期徒
刑、拘役或300 元以下罰金。
中華民國刑法第284條第1項：
因過失傷害人者，處 6 月以下有期徒刑、拘役或 5 百元以下罰
金，致重傷者，處 1 年以下有期徒刑、拘役或 5 百元以下罰金
。
附表一：
┌──┬───────────┬────┬──────────┐
│編號│扣案物品名稱          │ 數量   │  備  註            │
├──┼───────────┼────┼──────────┤
│ 1  │催化劑器皿            │ 4 個   │扣押物品目錄表編號7 │
├──┼───────────┼────┼──────────┤
│ 2  │量杯                  │ 4 個   │扣押物品目錄表編號8 │
├──┼───────────┼────┼──────────┤
│ 3  │過濾網                │ 3 個   │扣押物品目錄表編號9 │
├──┼───────────┼────┼──────────┤
│ 4  │過濾紙                │ 30張   │扣押物品目錄表編號10│
├──┼───────────┼────┼──────────┤
│ 5  │夾鏈袋                │ 1 包   │扣押物品目錄表編號11│
├──┼───────────┼────┼──────────┤
│ 6  │酒精                  │ 1瓶    │扣押物品目錄表編號12│
├──┼───────────┼────┼──────────┤
│ 7  │酒精燈                │ 1個    │扣押物品目錄表編號13│
├──┼───────────┼────┼──────────┤
│ 8  │丙酮                  │ 1瓶    │扣押物品目錄表編號14│
├──┼───────────┼────┼──────────┤
│ 9  │磅秤                  │ 2台    │扣押物品目錄表編號18│
├──┼───────────┼────┼──────────┤
│ 10 │冷凝管                │ 1枝    │扣押物品目錄表編號19│
├──┼───────────┼────┼──────────┤
│ 11 │自製冷凝器            │ 1套    │扣押物品目錄表編號20│
├──┼───────────┼────┼──────────┤
│ 12 │燒瓶                  │ 1個    │一、扣押物品目錄表編│
│    │                      │        │    號21，鑑定書編號│
│    │                      │        │    L1。            │
│    │                      │        │二、以甲醇溶劑洗滌後│
│    │                      │        │    ，取洗滌液檢定，│
│    │                      │        │    經確認未含有甲基│
│    │                      │        │    安非他命及麻黃│
│    │                      │        │    成分。          │
├──┼───────────┼────┼──────────┤
│ 13 │碘                    │500 公克│扣押物品目錄表編號22│
├──┼───────────┼────┼──────────┤
│ 14 │酸鹼試紙              │ 2盒    │扣押物品目錄表編號24│
├──┼───────────┼────┼──────────┤
│ 15 │防毒面具含濾毒罐      │ 2個    │扣押物品目錄表編號25│
├──┼───────────┼────┼──────────┤
│ 16 │攪拌器                │ 3枝    │扣押物品目錄表編號28│
├──┼───────────┼────┼──────────┤
│ 17 │紅褐色粉末            │ 1罐    │一、扣押物品目錄表編│
│    │                      │        │    號23，鑑定書編號│
│    │                      │        │    M1。            │
│    │                      │        │二、經送驗結果確認含│
│    │                      │        │    有磷（P ）成分，│
│    │                      │        │    驗前毛重498.85公│
│    │                      │        │    克，包裝塑膠罐重│
│    │                      │        │    65.19 公克。    │
├──┼───────────┼────┼──────────┤
│ 18 │製造甲基安非他命之筆記│ 1份    │扣押物品目錄表編號27│
└──┴───────────┴────┴──────────┘
 附表二：
┌──┬────────────┬──────────────┐
│編號│名稱及數量              │備                        註│
├──┼────────────┼──────────────┤
│ 1  │催化劑皿盆上之黑色不明物│一、含硫酸鋇成分，未檢出甲基│
│    │質                      │    安非他命及麻黃成分。  │
│    │                        │二、扣押物品目錄表編號7 ，鑑│
│    │                        │    定書編號A1。            │
├──┼────────────┼──────────────┤
│ 2  │白色半透明塊狀晶體1 包  │一、含甲基麻黃成分。      │
│    │                        │二、驗前共毛重22.89 公克，其│
│    │                        │    中包裝塑膠袋重0.91公克，│
│    │                        │    甲基麻黃（純度約99% ，│
│    │                        │    驗前純質淨重21.76 公克）│
│    │                        │    驗後重21.78 公克。      │
│    │                        │三、扣押物品目錄表編號15，鑑│
│    │                        │    定書編號B1。            │
├──┼────────────┼──────────────┤
│3   │白色塊狀晶體1 包        │一、含乙醯胺酚成分，係解熱、│
│    │                        │    鎮痛劑，未檢出甲基安非他│
│    │                        │    命及麻黃之成分        │
│    │                        │二、驗前共毛重317.10公克，其│
│    │                        │    中包裝塑膠袋重5.25公克，│
│    │                        │    驗後重311.66公克。      │
│    │                        │三、扣押物品目錄表編號16，鑑│
│    │                        │    定書編號C1。            │
├──┼────────────┼──────────────┤
│4   │白色塊狀晶體1 包        │一、含乙醯胺酚成分，係解熱、│
│    │                        │    鎮痛劑，未檢出甲基安非他│
│    │                        │    命及麻黃成分。        │
│    │                        │二、驗前共毛重38.33 公克，其│
│    │                        │    中包裝塑膠袋重1.66公克，│
│    │                        │    驗後重36.42公克。       │
│    │                        │三、扣押物品目錄表編號16，鑑│
│    │                        │    定書編號C2。            │
├──┼────────────┼──────────────┤
│5   │白色細球狀物質1 包      │一、含氫氧化納成分（即強鹼）│
│    │                        │    ，未檢出甲基安非他命及麻│
│    │                        │    黃成分。              │
│    │                        │二、驗前共毛重277.57公克，其│
│    │                        │    中包裝塑膠袋重47.97 公克│
│    │                        │    ，驗後重228.94公克。    │
│    │                        │三、扣押物品目錄表編號17，鑑│
│    │                        │    定書編號D1。            │
├──┼────────────┼──────────────┤
│6   │褐色晶體1 包            │一、含麻黃成分。          │
│    │                        │二、驗前共毛重78.76 公克，其│
│    │                        │    中包裝塑膠袋重5.25公克，│
│    │                        │    麻黃（純度約82% ，驗前│
│    │                        │    純質淨重60.27 公克）驗後│
│    │                        │    重73.19 公克。          │
│    │                        │三、扣押物品目錄表編號34，鑑│
│    │                        │    定書編號F1。            │
├──┼────────────┼──────────────┤
│7   │褐色潮濕狀晶體1 組      │一、含微量甲基安非他命及麻黃│
│    │                        │    成份。                │
│    │                        │二、驗前共毛重415.25公克，其│
│    │                        │    中包裝杯及塑膠袋重358.4 │
│    │                        │    公克，麻黃（純度約62% │
│    │                        │    ，驗前純質淨重35.24 公克│
│    │                        │    ）驗後重56.42 公克。    │
│    │                        │三、扣押物品目錄表編號35，鑑│
│    │                        │    定書編號G1。            │
├──┼────────────┼──────────────┤
│8   │黑褐色晶體1 包          │一、含麻黃成分。          │
│    │                        │二、驗前共毛重144.33公克，其│
│    │                        │    中包裝塑膠袋重2.42公克，│
│    │                        │    麻黃（純度約1%，驗前純│
│    │                        │    質淨重1.41公克）驗後重14│
│    │                        │    1.6 公克。              │
│    │                        │三、扣押物品目錄表編號36，鑑│
│    │                        │    定書編號H1。            │
├──┼────────────┼──────────────┤
│9   │褐色潮濕狀晶體1 包      │一、含微量甲基安非他命及麻黃│
│    │                        │    成份。                │
│    │                        │二、驗前共毛重294.09公克，其│
│    │                        │    中包裝玻璃杯及塑膠袋重27│
│    │                        │    5.16公克，麻黃（純度約│
│    │                        │    23 %，驗前純質淨重4.35公│
│    │                        │    克）驗後重18.73 公克。  │
│    │                        │三、扣押物品目錄表編號37，鑑│
│    │                        │    定書編號I1。            │
├──┼────────────┼──────────────┤
│10  │褐色晶體1 包            │一、含麻黃及去甲麻黃成分│
│    │                        │    。                      │
│    │                        │二、驗前共毛重3.39公克，其中│
│    │                        │    包裝塑膠袋1.2 公克，麻黃│
│    │                        │    （純度約88% ，驗前純質│
│    │                        │    淨重1.92公克，去甲麻黃│
│    │                        │    即新麻黃純度約6%，驗前│
│    │                        │    純質淨重約0.13公克) ，驗│
│    │                        │    後重1.94公克）。        │
│    │                        │三、扣押物品目錄表編號38，鑑│
│    │                        │    定書編號J1。            │
├──┼────────────┼──────────────┤
│11  │黑褐色液體1 桶          │一、含微量麻黃成分。      │
│    │                        │二、驗前共毛重6, 263公克，其│
│    │                        │    中包裝塑膠罐重691 公克，│
│    │                        │    驗後重5567.76公克。     │
│    │                        │三、扣押物品目錄表編號39，鑑│
│    │                        │    定書編號K1。            │
├──┼────────────┼──────────────┤
│12  │黑褐色液體1 桶          │一、含微量麻黃成分。      │
│    │                        │二、驗前共毛重1957.75 公克，│
│    │                        │    其中包裝塑膠罐重321 公克│
│    │                        │    ，驗後重1629.72公克。   │
│    │                        │三、扣押物品目錄表編號39，鑑│
│    │                        │    定書編號K2。            │
├──┼────────────┼──────────────┤
│13  │黑褐色液體1 桶          │一、含微量麻黃成分。      │
│    │                        │二、驗前共毛重2580.13 公克，│
│    │                        │    其中包裝塑膠罐重223 公克│
│    │                        │    ，驗後重2530.72公克。   │
│    │                        │三、扣押物品目錄表編號39，鑑│
│    │                        │    定書編號K3。            │
├──┼────────────┼──────────────┤
│14  │黑褐色液體1 桶          │一、含甲基安非他命及麻黃成│
│    │                        │    分。                    │
│    │                        │二、驗前共毛重724.68公克，其│
│    │                        │    中包裝塑膠罐重154 公克，│
│    │                        │    甲基安非他命（純度約1%，│
│    │                        │    驗前純質淨重約5.7 公克，│
│    │                        │    麻黃純度約4%，驗前純質│
│    │                        │    淨重22.82 公克）驗後重56│
│    │                        │    5.42公克。              │
│    │                        │三、扣押物品目錄表編號39，鑑│
│    │                        │    定書編號K4。            │
├──┼────────────┼──────────────┤
│15  │黑褐色液體1 桶          │一、含微量甲基安非他命及麻黃│
│    │                        │    成份。                │
│    │                        │二、驗前共毛重245.67公克，其│
│    │                        │    中包裝塑膠罐重64公克，麻│
│    │                        │    黃（純度約2%，驗前純質│
│    │                        │    淨重3.63公克）驗後重174.│
│    │                        │    88公克。                │
│    │                        │三、扣押物品目錄表編號39，鑑│
│    │                        │    定書編號K5。            │
├──┼────────────┼──────────────┤
│16  │白色混濁液體1 桶        │一、含微量甲基安非他命及麻黃│
│    │                        │    成份。                │
│    │                        │二、驗前共毛重145.28公克，其│
│    │                        │    中包裝塑膠罐重64公克，麻│
│    │                        │    黃（純度約2%，驗前純質│
│    │                        │    淨重1.62公克）驗後重    │
│    │                        │    75.41公克。             │
│    │                        │三、扣押物品目錄表編號39，鑑│
│    │                        │    定書編號K6。            │
├──┼────────────┼──────────────┤
│17  │淡黃色液體1 桶          │一、含微量甲基安非他命及麻黃│
│    │                        │    成份。                │
│    │                        │二、驗前共毛重395.96公克，其│
│    │                        │    中包裝塑膠罐重64公克，麻│
│    │                        │    黃（純度約11% ，驗前純│
│    │                        │    質淨重36.51 公克）驗後重│
│    │                        │    324.85公克）。          │
│    │                        │三、扣押物品目錄表編號39，鑑│
│    │                        │    定書編號K7。            │
├──┼────────────┼──────────────┤
│18  │黑褐色液體1 桶          │一、含麻黃成分。          │
│    │                        │二、驗前共毛重353.12公克，其│
│    │                        │    中包裝塑膠罐重64公克，麻│
│    │                        │    黃（純度約5%，驗前純質│
│    │                        │    淨重14.45 公克），驗後重│
│    │                        │    283.06公克。            │
│    │                        │三、扣押物品目錄表編號39，鑑│
│    │                        │    定書編號K8。            │
├──┼────────────┼──────────────┤
│19  │黑褐色液體1 桶          │一、含麻黃成分。          │
│    │                        │二、驗前毛重110.73公克，其中│
│    │                        │    包裝塑膠罐64公克，麻黃│
│    │                        │    （純度約5%，驗前純質淨重│
│    │                        │    2.33公克），驗後重40.56 │
│    │                        │    公克。                  │
│    │                        │三、扣押物品目錄表編號39，鑑│
│    │                        │    定書編號K9。            │
├──┼────────────┼──────────────┤
│20  │黑褐色液體1 桶          │一、含微量甲基安非他命及麻黃│
│    │                        │    成份。                │
│    │                        │二、驗前毛重261.11公克，其中│
│    │                        │    包裝塑膠罐64公克，麻黃│
│    │                        │    （純度約3%，驗前純質淨重│
│    │                        │    5.91公克），驗後重190.35│
│    │                        │    公克。                  │
│    │                        │三、扣押物品目錄表編號39，鑑│
│    │                        │    定書編號K10。           │
├──┼────────────┼──────────────┤
│21  │黑褐色液體1 桶          │一、含有乙醇成分，未檢出包裝│
│    │                        │    塑膠袋64公克。          │
│    │                        │二、驗前毛重183.27公克，其中│
│    │                        │    包裝塑膠袋64公克，驗後重│
│    │                        │    112.76公克。            │
│    │                        │三、扣押物品目錄表編號39，鑑│
│    │                        │    定書編號K11。           │
├──┼────────────┼──────────────┤
│22  │黑褐色液體1 桶          │一、含有微量麻黃成分。    │
│    │                        │二、驗前毛重81.4公克，其中包│
│    │                        │    裝塑膠罐64公克，驗後重11│
│    │                        │    .56公克。               │
│    │                        │三、扣押物品目錄表編號39，鑑│
│    │                        │    定書編號K12。           │
└──┴────────────┴──────────────┘
 附表三：
┌──┬──────┬─────┬──────────────┐
│編號│扣案物品名稱│數      量│備                        註│
├──┼──────┼─────┼──────────────┤
│1   │大同電鍋    │1台       │                            │
├──┼──────┼─────┼──────────────┤
│2   │自製吸食器  │1只       │                            │
├──┼──────┼─────┼──────────────┤
│3   │檸檬酸      │1盒       │                            │
├──┼──────┼─────┼──────────────┤
│4   │現金        │61,400元  │                            │
│    │            │          │                            │
├──┼──────┼─────┼──────────────┤
│5   │白色晶體    │1 包      │一、含有甲基安非他命成分。  │
│    │            │          │二、驗前共毛重0.89公克（其中│
│    │            │          │    包裝塑膠袋重0.28公克，甲│
│    │            │          │    基安非他命驗前重0.61公克│
│    │            │          │    ，純度約97% ，驗前純質淨│
│    │            │          │    重0.59公克，驗後重0.55公│
│    │            │          │    克）。                  │
│    │            │          │三、扣押物品目錄表編號33，即│
│    │            │          │    鑑定書編號E1。          │
└──┴──────┴─────┴──────────────┘

司法院資訊處製作；財團法人民間司法改革基金會備份。
